【裁判字號】    98,上訴,2932
【裁判日期】    980814
【裁判案由】    偽造文書等
【裁判全文】
臺灣高等法院刑事判決                98年度上訴字第2932號
上  訴  人  臺灣士林地方法院檢察署檢察官
被      告  甲○○
                    （另案於臺灣屏東監獄執行中）
上列上訴人因被告偽造文書等案件，不服臺灣士林地方法院98年
度審訴字第275號，中華民國98年6月5日第一審判決（起訴案號
：臺灣士林地方法院檢察署98年度偵字第2098號），提起上訴，
本院判決如下：
    主  文
上訴駁回。
    理  由
一、按刑事訴訟法第三百五十條、第三百六十一條、第三百六十
    二條、第三百六十七條規定，不服地方法院之第一審判決而
    上訴者，須提出上訴書狀，並應敘述具體理由，為上訴必備
    之程式；其所提出之書狀未敘述上訴理由，或僅曾以言詞陳
    述上訴理由者，均應於上訴期間屆滿後二十日內補提理由書
    於第一審法院。第一審法院經形式審查，認逾期未補提上訴
    理由者，應定期間先命補正，逾期未補正者，為上訴不合法
    律上之程式，應以裁定駁回。倘已提出上訴理由，但所提非
    屬具體理由者，則由第二審法院以上訴不合法律上之程式，
    判決駁回。而所謂具體理由，必係依據卷內既有訴訟資料或
    提出新事實、新證據，指摘或表明第一審判決有何採證認事
    、用法或量刑等足以影響判決本旨之不當或違法，而構成應
    予撤銷之具體事由，始克當之（例如：依憑證據法則具體指
    出所採證據何以不具證據能力，或依憑卷證資料，明確指出
    所為證據證明力之判斷如何違背經驗、論理法則）；倘僅泛
    言原判決認定事實錯誤、違背法令、量刑失之過重或輕縱，
    而未依上揭意旨指出具體事由，或形式上雖已指出具體事由
    ，然該事由縱使屬實，亦不足以認為原判決有何不當或違法
    者（例如：對不具有調查必要性之證據，法院未依聲請調查
    亦未說明理由，或援用證據不當，但除去該證據仍應為同一
    事實之認定），皆難謂係具體理由，俾與第二審上訴制度旨
    在請求第二審法院撤銷、變更第一審不當或違法之判決，以
    實現個案救濟之立法目的相契合，並節制濫行上訴。
二、本件上訴人即檢察官不服原審判決，提起上訴，其上訴意旨
    略稱：被告曾犯多次竊盜及一次偽造文書等前科，且屢經有
    期徒刑執行完畢，猶不知悔改，復犯本案竊盜、偽造文書等
    罪，足見被告素行不佳，原判決科刑未予斟酌，有不適用法
    則之違誤，所量處之刑度，實難收懲儆之效，量刑未臻妥適
    云云。查量刑係法院就繫屬個案犯罪之整體評價，為事實審
    法院得依職權自由裁量之事項，量刑判斷當否之準據，應就
    判決之整體觀察為綜合考量，苟已斟酌刑法第五十七條各款
    所列情狀，而未逾越法定刑度，如無偏執一端，致有明顯失
    出失入之恣意為之情形，上級審法院即不得單就量刑部分遽
    指為不當或違法。又法院量刑固不得僅泛以法律條文之抽象
    用語為說明，而應具體表明斟酌之情形，然判決理由是否完
    備，應就判決整體觀察綜合考量，非得擷取其中片段，遽予
    評斷。本件原判決就被告曾於民國九十四年間因竊盜案件，
    經判處有期徒刑六月且執行完畢，又犯本件如何竊取名片夾
    ，之後再基於行使偽造私文書及詐欺取財之犯意，盜刷上開
    名片夾內之信用卡，並詐得合計新臺幣九千三百二十元之商
    品，本件應依累犯規定加重其刑等情，已分別於事實欄明白
    認定，及於理由欄詳加論斷。是其最後科刑時，未重覆贅述
    前已於事實、理由欄內記載之上開被告之前科情形，僅依上
    開規定為抽象說明，另並審酌被告所竊及盜刷財物之價值，
    犯後已坦承犯行等具體情狀，已就本案犯罪為整體評價及綜
    合考量，而於法定刑範圍內為刑之量定，並依法定其應執行
    刑，既未濫用量刑權限，亦無判決理由不備之違法情形存在
    。檢察官上訴無視原判決事實、理由之論述，徒以被告另有
    竊盜及偽造文書之前科紀錄，任憑己意，指摘原判決量刑失
    之輕縱云云，要屬對原判決就本案犯罪為整體評價及綜合考
    量後，為刑之量定已詳予審酌說明之事項，漫為爭執，所指
    原判決之不當，實際上並不存在。是檢察官上訴理由並未依
    據卷內既有訴訟資料或提出新事實、新證據，指摘或表明原
    審判決有何採證認事、用法或量刑等足以影響判決本旨之不
    當或違法，而構成應予撤銷之具體事由。是其上訴未以書狀
    敘述具體理由，揆諸首開說明，自屬不合法律上之程式，爰
    不經言詞辯論，逕予駁回。
據上論斷，應依刑事訴訟法第三百六十七條前段、第三百七十二
條，判決如主文。
中    華    民    國    98    年    8     月    14    日
                  刑事第二十一庭審判長法  官  蘇隆惠
                                      法  官  許永煌
                                      法  官  曾家貽
以上正本證明與原本無異。
偽造文書部分如不服本判決，應於收受送達後10日內向本院提出
上訴書狀，其未敘述上訴之理由者並得於提起上訴後10日內向本
院補提理由書（均須按他造當事人之人數附繕本）「切勿逕送上
級法院」。
竊盜部分不得上訴
                                      書記官  任正人
中    華    民    國    98    年    8     月    18    日


司法院資訊處製作；財團法人民間司法改革基金會備份。
